【裁判字號】    89,易緝,55
【裁判日期】    890421
【裁判案由】    傷害
【裁判全文】
臺灣板橋地方法院刑事判決                          八十九年度易緝字第五五號
    公  訴  人  臺灣板橋地方法院檢察署檢察官
    被      告  甲○○
右列被告因傷害案件，經檢察官提起公訴（八十八年度偵字第一０五九六號），本院
判決如左：
    主  文
甲○○傷害人之身體，處罰金伍仟元，如易服勞役，以佰元折算壹日。
    事  實
一、甲○○與乙○○於民國八十八年一月九日十九時許，在友人丙○○位於臺北縣板
    橋市○○街八五號三樓之住處飲酒，詎二人酒後發生言語衝突，甲○○竟基於傷
    害犯意，持丙○○所有之鐵槌一支敲擊乙○○右手背，使乙○○受有右手背挫傷
    之傷害，乙○○亦基於傷害犯意，徒手毆打甲○○，使甲○○受有鼻部瘀腫傷、
    右耳皮下出血、右嘴角裂傷、下唇內紅腫傷、右手中指瘀腫傷、前胸瘀腫傷及左
    肩瘀腫傷等傷害（乙○○涉傷害犯行部分，業經本院判處罪刑確定）。
二、案經乙○○訴由臺北縣警察局海山分局報請臺灣板橋地方法院檢察署檢察官偵查
    起訴。
    理  由
一、訊據被告甲○○矢口否認有傷害犯行，辯稱：伊當時係遭告訴人乙○○毆打，並
    未毆傷告訴人云云。惟查：右揭事實，迭據告訴人乙○○於警訊時、偵查中及本
    院審理時指訴綦詳，核與證人即當時在場目睹事發經過之友人丙○○到庭結證之
    情節相符，並有診斷證明書一紙附卷可稽，且依被告先後供述之情節觀之，其於
    警訊時原供稱：「‧‧‧我被甲○○與丙○○及一位不知名人士傷害毆打」云云
    （參見偵查卷第六頁），嗣於本院調查時則改稱：「我根本就沒有動手，我也沒
    有喝酒，乙○○欠我錢，他說要還我錢，結果我去時，他就和三個朋友動手打我
    ，我沒有打他」云云（參見本院八十九年三月三日訊問筆錄第二頁），嗣又稱：
    「是丙○○欠我錢，乙○○打電話給我說要還我錢，乙○○也知道有錢的債務」
    云云（參見本院八十九年三月二十四日訊問筆錄第四頁），其後復改稱：「是乙○○打電話給我，要我過去丙○○拿錢，除了乙○○外，還有兩個男子打我，丙○○則在旁邊鼓譟，丙○○欠我十萬元」云云（參見本院八十九年四月十四日訊
    問筆錄第三頁），被告對於雙方發生衝突之緣由及過程等重要關鍵事項，先後供
    述內容竟有諸多齟齬扞格之處，實難認其辯稱僅遭告訴人毆打而未出手毆傷告訴
    人一節，堪予採信，其前開辯解，純屬事後卸責之詞，委無足採。綜上所述，本
    件事證已臻明確，被告犯行洵堪認定。
二、核被告所為，係犯刑法第二百七十七條第一項之傷害罪。爰審酌被告之品行、犯
    罪之動機、目的、手段、犯罪時所受之刺激、被害人所受傷害程度及被告犯罪後
    之態度等一切情狀，量處如主文所示之刑，並諭知易服勞役之折算標準，以示懲
    戒。
據上論斷，應依刑事訴訟法第二百九十九條第一項前段，刑法第二百七十七條第一項
、第四十二條第二項，罰金罰鍰提高標準條例第一條前段、第二條，判決如主文。
本案經檢察官張云綺到庭執行職務
中      華      民      國      八十九      年    四      月   二十一   日
                                      臺灣板橋地方法院刑事第二庭
                                          法  官  王  屏  夏
右正本證明與原本無異
如不服本判決應於判決送達後十日內向本院提出上訴狀
                                          書記官  楊  璧  華
中      華      民      國      八十九      年    五      月     八     日
附錄本案論罪科刑法條全文：
刑法第二百七十七條第一項：
傷害人之身體或健康者，處三年以下有期徒刑，拘役或一千元以下罰金。
犯前項之罪，因而致人於死者，處無期徒或七年以上有期徒刑；致重傷者，處三年以
上十年以下有期徒刑。


司法院資訊處製作；財團法人民間司法改革基金會備份。
